臺灣基隆地方法院刑事判決　
111年度易字第254號
公  訴  人  臺灣基隆地方檢察署檢察官
被      告  陳竣彥


上列被告因竊盜案件，經檢察官提起公訴（111年度偵字第706號
），本院判決如下：
    主  文
陳竣彥犯攜帶兇器竊盜罪，共貳罪，各處有期徒刑陸月，如易科
罰金，均以新臺幣壹仟元折算壹日。應執行有期徒刑柒月，如易
科罰金，以新臺幣壹仟元折算壹日。緩刑貳年，緩刑期間付保護
管束，並應於本判決確定後壹年內，向指定之政府機關、政府機
構、行政法人、社區或其他符合公益目的之機構或團體，提供肆
拾小時之義務勞務。
    事  實
一、陳竣彥意圖為自己不法之所有，基於攜帶兇器竊盜之犯意，
    於民國111年1月5日早上8時至10時許間，在基隆市仁愛區愛
    一路橋下之機車停車場，攜帶客觀上足對人之生命、身體、
    安全構成威脅之螺絲起子3支，以不詳方式打開張裔宸所有
    車牌號碼000-000號普通重型機車之車廂，竊取車廂內之Rex
    ona除汗噴霧1瓶得手，復以不詳方式打開傅楷元所有車牌號
    碼000-000號普通重型機車之車廂，竊取車廂內之夾鍊袋1個
    （內含傅楷元之大頭照及716-PMY號普通重型機車之行照）
    、紅黑色手套1只及綠色雨傘1把得手。嗣經民眾發覺陳竣彥
    之行為有異，因而報警，經警到場扣得螺絲起子3支及上開
    竊得物品（竊得物品均已發還），始悉上情。
二、案經張裔宸訴由基隆市警察局第一分局報告臺灣基隆地方檢
    察署檢察官偵查起訴。
    理  由
壹、證據能力
    本判決以下所引用之證據，公訴人及被告陳竣彥於本案言詞
    辯論終結前，均未爭執其證據能力，本院審酌該等證據作成
    或取得之狀況，並無非法或不當取證之情事，且無顯不可信
    之情況，復經本院於審判期日就上開證據依法進行調查、辯
    論，自均具有證據能力。
貳、實體事項
一、上揭犯罪事實，業據被告陳竣彥於本院審理時坦承不諱，並
    據證人即告訴人張裔宸、證人即被害人傅楷元於警詢時、證
    人即查獲本案之員警洪笙貿於審理中證述明確，並有現場照
    片、證物照片、監視器翻拍畫面等件附卷可稽（見偵卷第61
    至67頁、第151頁），復有螺絲起子3支扣案可證，足徵被告
    之自白與事實相符，堪以採信。本案事證明確，被告犯行洵
    堪認定，應依法論科。
二、論罪科刑
㈠、按刑法第321條第1項第3款之攜帶兇器竊盜罪，係以行為人攜
    帶兇器竊盜為其加重條件，此所謂兇器，其種類並無限制，
    凡客觀上足對人之生命、身體、安全構成威脅，具有危險性
    之兇器均屬之，且祇須行竊時攜帶此種具有危險性之兇器為
    已足，並不以攜帶之初有行兇之意圖為必要；扳手、鉗子、
    起子等物，客觀上均足對人之生命、身體、安全構成威脅，
    應認為行兇器具，持以行竊應成立加重竊盜罪（最高法院79
    年台上字第5253號、76年度台上字第3929號判決參照）。是
    核被告所為，係犯刑法第321條第1項第3款之攜帶兇器竊盜
    罪。
㈡、按所謂接續犯，係指數行為於同時同地或密切接近之時地實
    施，侵害同一法益，各行為之獨立性極為薄弱，依一般社會
    健全觀念，在時間差距上，難以強行分開，在刑法評價上，
    以視為數個舉動之接續施行，合為包括之一行為予以評價，
    較為合理，而為包括之一罪。亦即以單一之犯意，同一行為
    之數個舉動，接續進行同一犯罪，在犯罪完成以前，其各個
    舉動均屬犯罪行為之一部，而接續地侵害同一人之同一法益
    ，始得謂係接續犯。如係數個犯罪行為，時間上先後次序可
    分，所侵害者乃非同一人管領之個別數法益，則各行為間自
    均可獨立成罪，不得論以接續犯。故多次之竊行，除被竊之
    客體在客觀上可視為屬於同一監督權範圍外，須侵害同一之
    法益，且各行為之獨立性極為薄弱，依一般社會健全觀念，
    在時間差距上，難以強行分開，始足成立接續犯（最高法院
    97年度台上字第3595號判決參照）。查被告本案竊取機車車
    廂內財物之犯行，雖係於密切接近之時間，在同一停車場所
    為，然因各次行竊之車輛非屬同一監督權範圍（車輛所有人
    不同），侵害法益不同，被告主觀上對於各該次竊取或著手
    竊取之車內財物分屬不同人所有或管領監督，應有認識，足
    認其各該犯行，應屬獨立可分，難認係接續犯，自各應予以
    分論併罰；公訴意旨認被告本案所為，僅須論以接續犯一罪
    ，容有誤會。從而，被告分別竊取告訴人張裔宸、被害人傅
    楷元所有之財物，犯意各別，行為互殊，應予分論併罰。
㈢、爰審酌被告不思以正途獲取金錢，竟恣意以竊盜之方式侵奪
    他人財物，顯然欠缺尊重他人財產權之法治觀念，應予非難
    ；兼衡其於審理時終能坦承犯行之犯後態度、無其他刑事犯
    罪紀錄素行（有臺灣高等法院被告前案紀錄表在卷可查）、
    犯罪之動機、目的、手段、被竊財物之價值；暨考量被告於
    審理中自述學歷為五專肄業，在工程行做工務員，月收約新
    臺幣3至4萬元，未婚、無子女，家庭經濟狀況勉持等一切情
    狀，分別量處如主文所示之刑，並均諭知易科罰金之折算標
    準。另參酌被告所犯各罪均屬侵害個人法益之財產犯罪，責
    任非難重複之程度較高，且犯罪時間相近、手法相同，暨權
    衡被告所犯各罪之罪質、整體犯罪非難評價，定應執行之刑
    如主文所示，並諭知易科罰金之折算標準，以資懲儆。
㈣、又被告前未曾因故意犯罪受有期徒刑以上刑之宣告，有臺灣
    高等法院被告前案紀錄表在卷可查，其因一時失慮，致罹刑
    典，犯後已坦承犯罪，知所悔悟，本院認其經此偵審程序及
    科刑教訓，當知警惕，而無再犯之虞，因認對其所宣告之刑
    ，均以暫不執行為適當，爰依刑法第74條第1項第1款之規定
    ，諭知宣告緩刑2年，用啟自新；惟審酌被告所為上開犯行
    對於他人財產安全及社會秩序已生相當危害，為免其再誤蹈
    歧途，爰依刑法第74條第2項第5款之規定，諭知被告應於本
    判決確定後1年內，向指定之政府機關、政府機構、行政法
    人、社區或其他符合公益目的之機構或團體提供40小時之義
    務勞務，並依刑法第93條第1項第2款之規定，諭知於緩刑期
    間付保護管束，期使其能確切明瞭其行為所造成之危害，並
    培養法治觀念，以啟自新。倘被告違反上開所定負擔情節重
    大，足認原宣告之緩刑難收其預期效果，而有執行刑罰之必
    要，依刑法第75條之1第1項第4款規定，得撤銷其緩刑之宣
    告，併此提醒。
三、扣案之螺絲起子3支，雖為被告所有，惟尚無積極證據可以
    證明螺絲起子3支係被告用以供本案犯罪所用，故不予宣告
    沒收，公訴意旨聲請併予沒收，容有誤會。又被告竊得之Re
    xona除汗噴霧1瓶、夾鍊袋1個（內含傅楷元之大頭照及716-
    PMY號普通重型機車之行照）、紅黑色手套1只及綠色雨傘1
    把，為其本案之犯罪所得，惟該等物品均經被害人張裔宸、
    傅楷元取回，有贓物認領保管單在卷可稽（見偵卷第177至1
    79頁），爰不另宣告沒收或追徵，併予敘明。
據上論斷，應依刑事訴訟法第284條之1、第299條第1項前段，判
決如主文。
本案經檢察官陳淑玲提起公訴，檢察官林姿妤到庭執行職務。
中　　華　　民　　國　　111 　年　　8 　　月　　10　　日
                  刑事第六庭    法　官　施又傑
以上正本證明與原本無異。
如不服本判決應於收受送達後20日內向本院提出上訴書狀，並應
敘述具體理由；其未敘述上訴理由者，應於上訴期間屆滿後20日
內向本院補提理由書（均須按他造當事人之人數附繕）「切勿逕
送上級法院」。
中　　華　　民　　國　　111 　年　　8 　　月　　10　　日
                                書記官　連珮涵
附錄本案論罪科刑法條全文：
中華民國刑法第321條
犯前條第1項、第2項之罪而有下列情形之一者，處6月以上5年以
下有期徒刑，得併科50萬元以下罰金：
一、侵入住宅或有人居住之建築物、船艦或隱匿其內而犯之。
二、毀越門窗、牆垣或其他安全設備而犯之。
三、攜帶兇器而犯之。
四、結夥三人以上而犯之。
五、乘火災、水災或其他災害之際而犯之。
六、在車站、港埠、航空站或其他供水、陸、空公眾運輸之舟、
    車、航空機內而犯之。
前項之未遂犯罰之。